【裁判字號】    90,上易,1021
【裁判日期】    901031
【裁判案由】    竊盜
【裁判全文】
臺灣高等法院臺南分院刑事判決              九十年度上易字第一二一號  黎股
      上  訴  人
      即  被  告  戊  ○  ○
右上訴人因竊盜案件，不服臺灣臺南地方法院八十九年度易字第三０七０號中華民國
九十年五月二十一日第一審判決（起訴案號：臺灣臺南地方法院檢察署八十九年度偵
字第八二七四號），提起上訴，本院判決如左：
      主      文
上訴駁回。
      事      實
一、戊○○基於意圖為自己不法所有之概括犯意，先於民國八十九年二月二十三日上
    午六時許，逾越位於高雄縣田寮鄉○○村○○路六八之十二號工廠之牆垣，進入
    工廠內，竊取新潤企業公司所有（原判決誤書為丙○○所有）之ＴＯＹＯＴＡ牌
    堆高機一輛，復於同日上午八時許，在台南縣新化鎮山腳里頂山腳三八號旁倉庫
    內，竊取丁○○所有之楊鐵牌堆高機一輛，並將前開二輛堆高機置放於不知情之
    乙○○所開設工廠旁，隨即向友人甲○○（另經本院判決無罪在案）偽以台中某
    工廠結束營業清算財產預備出售堆高機為由，委由甲○○介紹買主，嗣經甲○○
    發現該輛堆高機係贓物，乃於八十九年二月二十九日報警準備逮捕戊○○，惟在
    現場經戊○○脫逃，留下內置有戊○○之弟劉世欽身分證之外套一件，嗣經檢察
    官傳喚劉世欽到案，始發現上開竊盜犯行為戊○○所為。
二、案經台灣台南地方法院檢察署檢察官自動檢舉，偵查起訴。
      理      由
一、上訴人即被告戊○○於原審審理時固坦承竊取新潤企業公司所有之ＴＯＹＯＴＡ
    牌堆高機一輛，惟否認竊取丁○○所有之楊鐵牌堆高機云云。經查右開事實，業
    據被害人新潤企業公司廠長丙○○及丁○○指訴歷歷，亦經同案被告甲○○供述
    及證人乙○○結證在卷，而被告之弟劉世欽亦於檢察官偵查中供稱，被告戊○○
    穿走其外套並帶走身分證，伊並未行竊等語。另查被告竊取上開二輛堆高機後，
    隨即向甲○○偽稱台中某工廠結束營業清算財產預備出售堆高機，委請甲○○介
    紹買主，準備脫贓，此據甲○○於警訊中陳明在卷，是被告果未竊取二輛堆高機
    ，如何委託他人出售，故被告辯稱楊鐵牌堆高機非其所竊云云，乃卸責之詞，不
    足採信。
二、核被告逾越牆垣竊取新潤企業公司所有之ＴＯＹＯＴＡ牌堆高機一台，所為係犯
    刑法第三百二十一條第一項第二款之逾越牆垣竊盜罪。公訴人認係犯同法第三百
    二十條第一項之竊盜罪，容有誤會，起訴法條應予變更。至被告竊取楊鐵牌堆高
    機犯行則係犯同法第三百二十條第一項之竊盜罪。其先後二次竊盜犯行，時間緊
    接，犯罪構成要件相同，顯係基於概括犯意為之，應依連續犯規定論以情節較重
    之逾越牆垣竊盜罪。原審依上見解，適用上開法條及刑法第五十六條，並審酌被
    告竊取之財物非微，犯罪之動機、目的、次數、手段、品行、所生之危害及犯罪
    後之態度等一切情狀，量處有期徒刑一年，其認事用法核無不合，量刑亦稱妥適
    。被告上訴，未附具理由，應認其上訴為無理由，予以駁回。
三、被告經合法傳喚，無正當理由不到庭，不待其陳述，逕行判決。
據上論斷，應依刑事訴訟法第三百七十一條、第三百六十八條，判決如主文。
本案經檢察官王碧霞到庭執行職務。
中      華      民      國    九十    年      十      月      三十一    日
                                  臺灣高等法院臺南分院刑事第二庭
                                      審判長法官  游    明    仁
                                            法官  蘇    重    信
                                            法官  陳    清    溪
右正本證明與原本無異。
不得上訴。
                                      法院書記官  陳    明    芬
中      華      民      國    九十    年      十      月      三十一    日
附錄本判決論罪科刑法條
中華民國刑法第三百二十一條第一項第二款：
犯竊盜罪而有左列情形之一者，處六月以上五年以下有期徒刑：
二  毀越門扇、牆垣或其他安全設備而犯之者。


司法院資訊處製作；財團法人民間司法改革基金會備份。
